【裁判字號】    95,訴,11837
【裁判日期】    951222
【裁判案由】    確認之訴
【裁判全文】
臺灣臺北地方法院民事判決             95年度訴字第11837號
原      告  乙○○○
被      告  國華人壽保險股份有限公司
法定代理人  甲○○
上列當事人間確認之訴，本院判決如下：
    主  文
原告之訴駁回。
訴訟費用由原告負擔。
    事實及理由
一、按原告之訴，依其所述之事實，在法律上顯無理由者，法院
    得不經言詞辯論，逕以判決駁回之，民事訴訟法第249條第2
    項定有明文。又所謂原告之訴，依其所述之事實，在法律上
    顯無理由者，係指依原告於訴狀內記載之事實觀之，在法律
    上顯然不能獲得勝訴之判決者而言，最高法院62年台上字第
    845號判例意旨可資參照。
二、本件原告起訴主張：伊於民國（下同）94年4月11日下午4時
    30分在家中擦地而不慎滑倒，左手掌壓在地面，致左手中指
    挫傷，被告於95年9月4日之簡表說明二「經核本件非緣於外
    來突發之意外事故所致」，另於簡覆表則復知「此症引起之
    原因係過度使用該患部所致」，被告據以核駁理賠，有欠允
    當。意外傷害保險係在承保意外傷害所致之損失，至外來事
    故，則係指內在原因以外之一切事故而言，其事故之發生為
    外來性、偶發性而不可預見而言，被告僅憑肌腱炎就推定為
    長期使用致退化問題，由果推因之逆理誤知。原告95年9月
    14日至萬華醫院門診，經醫師以X光診斷並無退化，並表示
    係因挫傷而引起肌腱炎，被告竟概括以簡覆表認定而規避理
    賠，顯有失誠信原則，事實上有加以確認之必要，為此提起
    本件訴訟，並聲明：確認原告事實所發生挫傷係屬於意外突
    發事件，而非過度使用或長期使用致退化問題。
三、按確認法律關係之訴，非原告有即受確認判決之法律上利益
    者，不得提起之；確認證書真偽或為法律關係基礎事實存否
    之訴，亦同；前項確認法律關係基礎事實存否之訴，以原告
    不能提起他訴訟者為限，民事訴訟法第247條第1項、第2項
    定有明文。次按，單純之法律事實僅為法律關係發生之原因
    ，不得為確認之訴之訴訟標的（最高法院27年上字第1708號
    判例意旨參照）。經查，依原告起訴內容及證物所示，兩造
    間簽訂有醫療保險契約，原告於上開時地受傷後，曾向被告
    申請理賠，惟遭被告以原告所受傷害與保險契約約定內容不
    符而拒絕理賠（見證物2、3），則兩造所爭執者應為原告得
    否依兩造之保險契約法律關係請求被告給付保險金額，亦即
    原告對被告是否有保險金請求權存在，至於原告所受傷害是
    否屬於意外突發事件，則係原告上開請求權之基礎事實，原
    告既得基於保險契約之法律關係訴請被告給付保險金，而非
    不能提起他訴訟主張，依首揭規定及說明，應不得提起本件
    確認之訴。從而，原告提起本件確認之訴與上揭規定之要件
    顯有不符，為顯無理由，自應由本院不經言詞辯論，逕予駁
    回。
四、訴訟費用負擔之依據：民事訴訟法第78條。
中    華    民    國    95    年    12    月    22    日
                        民事第二庭    法  官  林欣蓉
以上正本係照原本作成
如對本判決上訴，須於判決送達後20日內向本院提出上訴狀
中    華    民    國    95    年    12    月    22    日
                                      書記官  黃慧怡


司法院資訊處製作；財團法人民間司法改革基金會備份。
